臺灣高雄地方法院民事裁定
110年度消債更字第56號
聲  請  人  李佳綾  
0000000000000000

代  理  人  蔡玉燕律師
上列當事人因消費者債務清理事件聲請更生，本院裁定如下：
    主  文
聲請人李佳綾自中華民國一一○年六月二日下午四時起開始更生
程序。
命司法事務官進行本件更生程序。
    理  由
一、伊無力清償債務，曾依中華民國銀行公會辦理消費金融案件
    無擔保債務協商機制請求共同協商債務方案成立，約定自民
    國95年6月起，分120期，年利率2.88％，每月清償新臺幣（
    下同）13534元，因收入不穩定仍不得已毀諾，因聲請人有
    不能清償債務或有不能清償之虞，復未經法院裁定開始清算
    程序或宣告破產，爰聲請更生等語。
二、按債務人不能清償債務或有不能清償之虞者，得依本條例所
    定更生或清算程序，清理其債務；債務人無擔保或無優先權
    之本金及利息債務總額未逾新臺幣（下同）00000000元者，
    於法院裁定開始清算程序或宣告破產前，得向法院聲請更生
    ；法院開始更生程序之裁定，應載明其年、月、日、時，並
    即時發生效力；法院開始更生或清算程序後，得命司法事務
    官進行更生或清算程序，必要時得選任律師、會計師或其他
    適當之自然人或法人1人為監督人或管理人，消費者債務清
    理條例（下稱消債條例）第3條、第16條第1項、第42條第1
    項、第45條第1項分別定有明文。
三、經查：
　㈠聲請人於消債條例施行前，依中華民國銀行公會會員辦理消
    費金融案件無擔保債務協商機制請求共同協商債務方案成立
    ，聲請人應自民國95年6月起，分120期，利率2.88％，每月
    清償13534元，嗣聲請人未如期繳款而於96年1月毀諾，固有
    聯邦銀行陳報狀（本案卷第97-104頁）、協議書（本案卷第
    98頁）可稽。查聲請人自陳毀諾時收入不穩定，須負擔小孩
    扶養費，而其於95年並未投保勞保，有勞工保險被保險人投
    保資料表（調卷第23頁）在卷可稽，是以聲請人斯時收入不
    穩定之狀況，顯不足清償協商款13534元，堪認聲請人之收
    入無法持續支應前揭生活開支及協商款項，有不可歸責於己
    之事由，致不能繼續履行原協商條件。　
  ㈡聲請人前於民國109年12月30日提出債權人清冊，向本院聲請
    調解債務清償方案，經本院110年度司消債調字第13號受理
    ，於110年1月27日調解不成立，聲請人於同日以言詞聲請更
    生等情，業經本院依職權調閱上開調解卷宗核閱無訛。
  ㈢聲請人於107年度至108年度均無申報所得，109年度申報所得
    為139468元，名下無財產，有國泰人壽保單，解約金合計83
    74元（於109年1月至3月，門診手術保險給付合計領157820
    元）；又聲請人自108年1月至108年3月於小吃店任職，擔任
    外送員，每日工作5小時，時薪120元，月收入12000元，自1
    08年4月至109年6月無業，長子廖霆幃資助每月10000元，於
    109年7月至109年12月於東倉超市任職，合計領151297元，
    另於109年4月27日行政院紓困補助領30000元，於109年3月2
    3日勞工保險傷病給付領2310元，自109年12月起迄今，租金
    補助每月領3200元，未領取其他社會補助，成年子女未給付
    扶養費等情，有財政部高雄國稅局107年至108年綜合所得稅
    各類所得資料清單及財產歸屬資料清單【本院110年度司消
    債調字第13號卷（下稱調卷）第11-12頁】、109年度稅務電
    子閘門財產所得調件明細表（本案卷第120頁）、財產及收
    入狀況說明書（本案卷第91-92頁）、債權人清冊（調卷第3
    -4頁）、戶籍謄本（調卷第8頁）、勞工保險被保險人投保
    資料表（調卷第23頁）、個人商業保險查詢結果表（本案卷
    第49頁）、財團法人金融聯合徵信中心前置協商專用債權人
    清冊（調卷第3-4頁）、信用報告（調卷第18-20頁）、高雄
    市政府都市發展局函（本案卷第33-34頁）、勞動部勞動力
    發展署高屏澎東分署函（本案卷第87頁）、勞動部勞工保險
    局函（本案卷第88頁）、存簿暨帳戶交易明細（本案卷第41
    -44頁）、東倉超市函(本案卷第35-38頁)、薪資單(調卷第2
    1-22)、收入及資助切結書(本案卷第93頁)、
　  國泰人壽保險股份有限公司函（本案卷第71-72頁）等附卷
    可證。依目前調查所得證據，以聲請人每月收入28416元【
    計算式：(151297÷6)+3200=28416元以下4捨5入】作為核算
    聲請人現在償債能力之基礎，堪認妥適。　　
  ㈣關於聲請人個人日常必要支出部分，聲請人主張每月支出120
    00元（包含每月房屋租金7500元，聲請人每月分攤2000元）
    乙情，並提出租賃契約（調卷第30-31頁）、繳款證明（調
    卷第32頁）為證。惟按債務人必要生活費用，以最近1年衛
    生福利部或直轄市政府所公告當地區每人每月最低生活費1.
    2倍定之，消債條例第64條之2第1項定有明文。本院參酌衛
    福部社會司所公告110年度高雄市最低生活費為13,341元，
    又該最低生活費用之標準，係照當地最近1年平均每人可支
    配所得中位數60％訂定，依其基準之家庭收支調查報告調查
    表格式所示有關經常性支出之調查項目，包括利息支出、食
    品、衣著、房租及水費、電費、醫療保健、交通、娛樂、教
    育等，已涵蓋聲請人所陳報之支出項目。是本院認聲請人必
    要生活費用以最低生活費之1.2倍即16,009元計算已足，惟
    聲請人主張每月必要支出約12000元，低於本院計算之基準
    ，尚屬合理，應予採計。
　㈤至扶養費支出部分，聲請人主張扶養未成年子女廖煜豪，每
    月扶養費7500元。經查，聲請人與配偶李漢宗育有之三子廖
    煜豪係96年2月生，名下無財產、於107年至109年均無申報
    所得，另於104年11月至105年6月低收兒童補助每月領2695
    元，現今未領取社會局補助等情，有107年至109年所得資料
    及財產查詢清單(本案卷第84-85頁)、高雄市政府社會局社
    會福利資訊料查詢表(本案卷第17-29頁)、在學證明(本案卷
    第65頁、第95頁)在卷可憑。又扶養費用數額部分，按受扶
    養者之必要生活費用，準用第1項規定計算基準數額，並依
    債務人依法應負擔扶養義務之比例認定之，消債條例第64條
    之2第2項亦有明定。至於扶養費用數額部分，本院參考110
    年度高雄市每人每月最低生活所必需13341元，最低生活費1
    .2倍，為16009元計算，聲請人與配偶各負擔2分之1即8005
    元【計算式：16009÷2≒8005】，聲請人主張每月支出子女扶
    養費7500元，低於本院計算之基準，係屬合理，尚為可採。
    　　　
  ㈥承上，聲請人目前每月收入28416元，扣除個人必要支出1200
    0元及子女扶養費7500元後，剩餘8916元，而聲請人目前負
    債總額為0000000元（調卷第55-78頁、第83頁、第89頁、第
    93-100頁，包括：富邦商業銀行、國泰世華商業銀行、花旗
    商業銀行、匯豐商業銀行、板信商業銀行、聯邦商業銀行、
    遠東商業銀行、元大商業銀行、永豐商業銀行、玉山商業銀
    行、凱基商業銀行、台新商業銀行、日盛商業銀行、安泰商
    業銀行、中國信託商業銀行、匯誠第一資產管理股份有限公
    司、匯誠第二資產管理股份有限公司），扣除保單解約金83
    74元後，以每月所欲還款數額逐年清償，至少須約40年（計
    算式：(0000000-0000)÷8916÷12≒40）始能清償完畢，應認
    其已不能清償債務。此外，聲請人無擔保或無優先權之債務
    總額未逾00000000元，且無消債條例第6條第3項、第8條或
    第46條各款所定駁回更生聲請之事由存在。則聲請人聲請更
    生為有理由，應予准許，爰命司法事務官進行本件更生程序
    。
四、依消債條例第11條第1 項、第45條第1 項、第16條第1 項，
    裁定如主文。
中　　華　　民　　國　 110　　年　　6 　　月　　2 　　日
              　　民事庭　  　法　官　賴寶合
以上正本係照原本作成。
本裁定不得抗告。
中　　華　　民　　國　 110　　年　　6 　　月　　2 　　日
  　                          書記官　胡美儀